【裁判字號】    97,訴,433
【裁判日期】    970606
【裁判案由】    違反毒品危害防制條例等
【裁判全文】
臺灣臺南地方法院刑事判決               97年度訴字第433號
公  訴  人  臺灣臺南地方法院檢察署檢察官
被      告  丙○○
被      告  丁○○
                    (現另案於臺灣臺南監獄臺南分監執行中)
上二人共同  莊信泰律師
選任辯護人
被      告  乙○○
選任辯護人  林士龍律師
            彭大勇律師
上列被告因違反毒品危害防制條例等案件，經檢察官提起公訴（
96年度偵字第17515號），本院判決如下：
    主  文
丙○○、丁○○、乙○○共同製造第二級毒品未遂，丙○○累犯
，處有期徒刑肆年，丁○○、乙○○各處有期徒刑參年捌月。扣
案第二級毒品甲基安非他命半成品氯假麻黃拾參公斤，沒收銷
燬之，真空馬達肆具、探照燈壹具、計時器壹只、丙酮參拾肆桶
、乙醚拾壹桶、乙醚空桶肆桶、強鹽酸柒箱、強鹽酸空瓶壹佰肆
拾捌瓶、陶瓷漏斗貳個、漏斗濾紙參包、濾瓶貳個、防毒面具陸
具、製毒後廢水肆桶、量杯貳個、塑膠手套參付、水桶拾貳個、
水勺壹個、橡膠軟管貳條，均沒收。
    事  實
一、丙○○前因違反毒品危害防制條例，經法院判處有期徒刑六
    月，於民國九十六年五月三十日執行完畢，詎猶不知悔改，
    復與乙○○、丁○○及綽號「大胖」不詳姓名成年男子，共
    同基於製造第二級毒品甲基安非他命及侵入他人住宅犯意，
    由「大胖」於九十六年十一月二十三日十五時許，在高雄市
    ○○路「金銀島百貨」附近，口授丙○○製造第二級毒品甲
    基安非他命半成品（即甲基安非他命合成過程之中間產物氯
    假麻黃）技術，並將麻黃素、強鹽酸、乙醚、丙酮等製毒
    原料交與丙○○，言明製成氯假麻黃交回之代價為新臺幣
    三萬元，且選定位處偏僻之空屋，即戊○○所有位於臺南縣
    新化鎮大坑里大坑尾二四六號為製毒場所。丙○○遂於同年
    十一月二十四日，駕駛車號6S－7248號小客車，未經戊○○
    同意，先將強鹽酸、乙醚、丙銅等製毒原料及工具一批，載
    往上開空屋藏放，而無故侵入戊○○之住宅。復於九十六年
    十一月二十七日二十三時十五分許，駕駛前述自小客車，攜
    帶麻黃素，再搭載知情之乙○○、丁○○，前往該處，且未
    經戊○○同意，共同侵入屋內，並即著手製造第二級毒品甲
    基安非他命半成品氯假麻黃。嗣於翌日三時三十分許，將
    製造完成第二級毒品甲基安非他命半成品氯假麻黃十三公
    斤、真空馬達、防毒面具、探照燈各一具、水桶五個、計時
    器一只搬上小客車時，為警當場查獲，員警並於上開屋內查
    扣得丙酮三十四桶（二十公升裝）、乙醚十一桶（二十公升
    裝）、乙醚空桶四桶、強鹽酸七箱（每箱二十瓶）、強鹽酸
    空瓶一百四十八瓶、陶瓷漏斗二個、漏斗濾紙三包、濾瓶二
    個、真空馬達三具、防毒面具五具、製毒後廢水四桶、量杯
    二個、塑膠手套三付、水桶七個、水勺一個、橡膠軟管二條
    ，因而獲悉上情。
二、案經臺南縣警察局新化分局報請臺灣臺南地方法院檢察署檢
    察官偵查起訴。
    理  由
一、上開犯罪事實，業據被告等三人坦認屬實，且證人戊○○於
    警局亦證述，住處遭人入侵，並擺放塑膠桶、玻璃瓶物品等
    語明確。此外，復有扣案之第二級毒品甲基安非他命半成品
    十三公斤、真空馬達四具、防毒面具、探照燈各一具、水桶
    五個、計時器一只、丙酮三十四桶、乙醚十一桶、乙醚空桶
    四桶、強鹽酸七箱、強鹽酸空瓶一百四十八瓶、陶瓷漏斗二
    個、漏斗濾紙三包、濾瓶二個、防毒面具五具、製毒後廢水
    四桶、量杯二個、塑膠手套三付、水桶七個、水勺一個、橡
    膠軟管二條、現場及查獲物品等照片等共七十八張等物可資
    為證。上開安非他命半成品經送檢驗，認含氯假麻黃成分
    ，屬甲基安非他命合成過程中之中間產物，有內政部警政署
    刑事警察局九十七年一月七日刑鑑字第0960183735號鑑定書
    一份在卷為憑，事證明確，被告等犯行洵堪認定。
二、核被告等三人所為，均係犯毒品危害防制條四條第六項、第
    二項之製造第二級毒品未遂罪。被告三人及綽號「大胖」就
    上開犯行，有犯意聯絡及行為分擔，皆為共同正犯。被告丙○○前因違反毒品危害防制條例，經法院判處有期徒刑六月
    ，於九十六年五月三十日執行完畢，有卷附被告前案紀錄表
    可按，其受有期徒刑之執行完畢，五年內故意再犯有期徒刑
    以上之罪，為累犯，依法加重其刑。被告三人已著手於製造
    第二級毒品之犯行，惟未至製造完成之階段，均為未遂犯，
    依法減輕其刑，被告丙○○應先加後減之。爰審被告三人明
    知甲基安非他命危害國民健康至深且鉅，竟為貪圖一己私利
    ，參與製造毒品，惡性不輕，且製成之半成品數量重達十三
    公斤，嚴重危及社會治安，惟被告等三人犯後已知坦認犯行
    ，態度良好，且製造出之氯假麻黃未能施用，尚未造成實
    際損害等一切情狀，分別量處如主文所示之刑。扣案之第二
    級毒品甲基安非他命半成品十三公斤，應依毒品危害防制條
    例第十八條第一項前段，沒收銷燬之，另真空馬達四具、防
    毒面具、探照燈各一具、水桶五個、計時器一只、丙酮三十
    四桶、乙醚十一桶、乙醚空桶四桶、強鹽酸七箱、強鹽酸空
    瓶一百四十八瓶、陶瓷漏斗二個、漏斗濾紙三包、濾瓶二個
    、防毒面具五具、製毒後廢水四桶、量杯二個、塑膠手套三
    付、水桶七個、水勺一個、橡膠軟管二條等，為供被告等人
    製造甲基安非他命所用，應依同條例第十九條第一項宣告沒
    收。
據上論斷，應依刑事訴訟法第二百九十九條第一項前段、毒品危
害防制條例第四條第六項、第二項、第十八條第一項前段、第十
九條，刑法第十一條前段、第二十八條、四十七條第一項、第二
十五條，判決如主文。
本案經檢察官甲○○到庭執行職務
中    華    民    國    97    年    6     月    6     日
          刑事第三庭    審判長法  官  鄧希賢
                              法  官  張銘晃
                              法  官  包梅真
以上正本證明與原本無異。
如不服本判決應於收受本判決後10日內向本院提出上訴書狀，並
應敘述具體理由。如未敘述上訴理由者，應於上訴期間屆滿後20
日內向本院補提理由書狀（均須按他造當事人之人數附繕本）「
切勿逕送上級法院」。
                              書記官  李淑秋
中    華    民    國    97    年    6     月    6     日
附錄本案論罪科刑法條全文
毒品危害防制條例第4條：
製造、運輸、販賣第1級毒品者，處死刑或無期徒刑；處無期徒
刑者，得併科新臺幣1千萬元以下罰金。
製造、運輸、販賣第2級毒品者，處無期徒刑或7年以上有期徒刑
，得併科新臺幣7百萬元以下罰金。
製造、運輸、販賣第3級毒品者，處5年以上有期徒刑，得併科新
臺幣5百萬元以下罰金。
製造、運輸、販賣第4級毒品者，處3年以上10年以下有期徒刑，
得併科新臺幣3百萬元以下罰金。
製造、運輸、販賣專供製造或施用毒品之器具者，處1年以上7
年以下有期徒刑，得併科新臺幣1百萬元以下罰金。
前5項之未遂犯罰之。


司法院資訊處製作；財團法人民間司法改革基金會備份。
